【裁判字號】    99,聲再,129
【裁判日期】    991207
【裁判案由】    竊盜
【裁判全文】
臺灣高等法院高雄分院刑事裁定         99年度聲再字第129號
聲請人即
受判決人  張簡明松
上列聲請人因竊盜案件，對於本院99年度上易字第449 號中華民
國99年8 月12日確定判決（起訴案號：臺灣高雄地方法院檢察署
97年偵字第4853號），聲請再審，本院裁定如下：
    主  文
再審之聲請駁回。
    理  由
一、聲請旨略以：(一)、證人吳秉文於96.07.14警詢筆錄第3 頁指
    述時稱0000000000號行動電話之持有者左小腿有刺青，然本
    件被告張簡明松，左小腿根本無刺青，顯見證人吳秉文所指
    述之人應非被告張簡明松，原審判決對此部份足生影響於判
    決之重要證據漏未審酌。(二)、證人黃朝軍即0000000000號行
    動電話持有人於99年03月11日審判時證稱其手機96年8 月5
    日掛失，也不認識張簡明松，若此，證人黃朝軍又怎可能將
    手機借給素不相識之張簡明松使用。此外黃朝軍於當次庭訊
    經法官勘驗，其左小腿確實有刺青，與吳秉文96年07月14日
    警詢筆錄指述時稱0000000000號行動電話之持有者左小腿有
    刺青之特徵相吻合，原審判決對此部份足生影響於判決之重
    要證據漏未審酌。(三)、證人吳秉文於96年7 月14日警詢時稱
    「第3 次…只有黃先生（指張簡明松）一人」，之後又改稱
    「張簡明松犯案第一次」（96年7 月19日警詢筆錄），97年
    5 月8 日偵訊時則稱「他（張簡明松）有出現3 次，最後一
    次沒有出現」，嗣於98年7 月30日第一審審理時稱「前兩次
    張簡明松都有去，最後一次沒有看到張簡明松，只有看到許
    富鈞」其之後又陳述「張簡明松只出現過一次」等語，上開
    證人吳秉文筆錄，前後矛盾反覆極為明顯，原審判決對此部
    份足生影響於判決之重要證據漏未審酌。(四)、又警方供證人
    吳秉文指認之張簡明松之口卡，乃係91年拍攝，年代久遠，
    而證人指認方式未依法行之已有可議，且證人明白指述只看
    過張簡明松一次，而案發現場人員尚有多名不詳之人，原審
    判決對此部份足生影響於判決之重要證據漏未審酌。為此提
    出吳秉文之96年7 月14日及96年7 月19日警訊筆錄，吳秉文
    之97年5 月8 日偵訊筆錄吳秉文之98年7 月30日原審筆錄筆
    錄、黃朝軍之99年3 月11日警訊筆錄、吳秉文指認張簡明松
    之口卡影本，請裁定准予再審。
二、按有罪之判決確定後，為受判決人之利益聲請再審，必其聲
    請之理由合於刑事訴訟法第420 條第1 項所定情形之一及第
    421 條有足以影響於判決之重要證據漏未審酌者，始准許之
    。又同法第421 條規定：「不得上訴於第三審法院之案件，
    除刑事訴訟法第420 條規定外，其經第二審確定之有罪判決
    ，如就足生影響於判決之重要證據漏未審酌者，得為受判決
    人之利益，聲請再審，刑事訴訟法第421 條固有明文。惟所
    謂漏未審酌，乃指其證據在前訴訟程序已發現並提出於法院
    ，法院未予審酌而言。如第二審判決前所提出之證據，經第
    二審法院依調查之結果，本於論理法則、經驗法則，取捨證
    據後，認定事實者，則不包括之。故苟被捨棄之證據，已於
    理由內明其捨棄之理由者，即非漏未審酌。又所謂重要證
    據，必須該證據已足認定受判決人應受無罪、或免訴、或輕
    於原審所認定之罪名方可，如該證據縱經審酌仍不足以推翻
    原審所認定罪刑者，即非足生影響於原判決之重要證據，自
    不得據以聲請再審。是以，所謂「足生影響於判決之重要證
    據漏未審酌」，係指當事人於第二審法院判決前所提出之證
    物，該證據確為真實，並足以影響、變更判決結果，而法院
    漏未審酌而言。
三、經查：聲請意旨所指「供吳秉文指認之張簡明松口卡係91年
    拍攝年代久遠」、「證人黃朝軍證稱手機掛失且不認識張簡
    明松」，原判決業於理由欄中明確交待審酌及取捨之理由。
    至於「吳秉文於97年5 月8 日偵訊及98年7 月30日原審審理
    時之證詞」（即偵卷14、15頁，原審二卷38至40頁），原確
    定判決書第5 頁倒數第5 、第6 行已載明上開證詞出處之頁
    次，顯然已曾加以審酌及取捨。況且本院98年上易字449 號
    判決理由中，業已詳述為何採信吳秉文之指證及認定被告張
    簡明松有罪之理由。又本案除前往失竊現場夾取廢鐵之司機
    吳秉文的指訴外，復有失主郭玉美及收購廢鐵（即案贓物）
    之業者王昆業、張登貴等人之證述，暨吳秉文之老闆盧誌豐
    證述在卷。而吳秉文不僅自始就正確供出被告張簡明松所駕
    駛之汽車車型為「白色福特你愛他」，核與被告自承之車型
    相同（警卷17頁）。且於原審審理時經當場指認結果，吳秉
    文仍迭次明確指認被告張簡明松曾給付其車資，及曾在現場
    指揮其夾取廢鐵等語（原審卷40、49、154 頁）。至於吳秉
    文於98年7 月14日警訊時雖曾稱：0000000000之持有人年約
    40歲左右，左小腿有刺青，170 公分左右等語，且未能於警
    訊之初即供出被告之姓名，黃朝軍腿部亦有刺青無訛。然吳
    秉文明確證稱並其所見之人非黃朝軍，且黃朝軍係雙腿刺青
    ，非僅左腿刺青。又吳秉文僅係依老闆指派而駕車前往指定
    地點夾取廢鐵，常情上未必會熟記在場之人的姓名，該竊盜
    集團之成員亦無可能出示證件供吳秉文查證，復因吳秉文係
    多次受託前往夾取廢鐵，吳秉文並稱：「（你可以具體敘述
    他們那群人大約有幾個人？）我見過不同面孔的人，有超過
    五個」，作證時距案發時又有相當時日，自難僅因吳秉文之
    前後證詞略有出入及記憶不清之處，就遽認吳秉文所述及當
    面之指證均無足採，並全盤捨棄其他證據，遽認吳秉文係誤
    指或誣指被告犯罪。
四、綜上所述，聲請意旨所提出之各情及證據，部分業經原確定
    判決予以審酌取捨；復仍不足以認定受判決人應受無罪、或
    免訴、或輕於原審所認定之罪名，自非屬「足生影響於判決
    之重要證據」，而與再審之要件不合。稽諸前開說明，本次
    再審聲請，非法所許，應予駁回。
五、據上論結，依刑事訴訟法第434 條第1 項、第2 項，裁定如
    主文。
中    華    民    國    99    年    12    月    7     日
                  刑事第一庭    審判長法  官  周賢銳
                                      法  官  施柏宏
                                      法  官  洪碩垣
以上正本證明與原本無異。
不得抗告。
中    華    民    國    99    年    12    月    8     日
                                      書記官  林家煜

司法院資訊處製作；財團法人民間司法改革基金會備份。
